臺灣板橋地方法院刑事判決　　　　　　　96年度訴字第2020號
公　訴　人　臺灣板橋地方法院檢察署檢察官
被　　　告　甲○○
　　　　　　　　　　（另案於臺灣臺北監獄臺北分監執行中）
上列被告因違反毒品危害防制條例案件，經檢察官提起公訴（96
年度毒偵字第2622號），因被告於本院準備程序中為有罪之陳述
，本院告知被告簡式審判程序之旨，並聽取當事人意見後，經合
議庭裁定改依簡式審判程序審理，判決如下：
    主  文
甲○○施用第一級毒品，處有期徒刑柒月，減為有期徒刑參月又
拾伍日，如易科罰金，以新臺幣壹仟元折算壹日。
    事  實
一、甲○○前因施用毒品案件，經本院以92年度毒聲字第3427號
    裁定送觀察、勒戒後，認無繼續施用毒品之傾向，而於民國
    92年11月24日執行完畢釋放出所，並由臺灣板橋地方法院檢
    察署檢察官以92年度毒偵字第3580號為不起訴處分確定。又
    因施用第一級毒品案件，經臺灣臺南地方法院以94年度訴字
    第1055號刑事判決判處有期徒刑10月確定，及因違反職役職
    責案件，經國防部南部地方軍事法院以94年度和審字第110
    號判決判處有期徒刑1 年4 月確定。上開二案並經臺灣臺南
    地方法院以94年度聲字第1885號裁定定應執行有期徒刑2 年
    1 月確定，嗣於95年9 月19日縮短刑期假釋出監付保護管束
    ，保護管束結束日期為96年3 月15日（本案為假釋中犯罪，
    不構成累犯）。
二、甲○○仍未戒除毒癮，於前開觀察、勒戒執行完畢釋放後5
    年內，復基於施用第一級毒品海洛因之犯意，於96年2 月8
    日上午，在臺北縣土城捷運站廁所內，以注射針筒注射海洛
    因之方式，施用第一級毒品海洛因1 次。嗣因其尚在受保護
    管束期間內，於96年2 月8 日下午3 時7 分許至臺灣板橋地
    方法院檢察署觀護人室接受採尿送驗，鑑定結果呈鴉片類陽
    性反應，因而查悉上情。
三、案經臺灣板橋地方法院檢察署觀護人簽請該署檢察長核令臺
    灣板橋地方法院檢察署檢察官偵查起訴。
    理  由
一、上揭犯罪事實，業據被告甲○○於本院準備程序及審理中坦
    承不諱，又被告於96年2 月8 日下午3 時7 分許所採集之尿
    液經送檢驗結果，確呈鴉片類陽性反應，有臺灣檢驗科技股
    份有限公司96年3 月3 日濫用藥物尿液檢驗報告乙紙附卷足
    稽（附於96年度毒偵字第2622號偵查卷第4 頁），足證被告
    之自白與事實相符。另被告有事實欄所述之施用毒品前科，
    有臺灣高等法院被告全國前案紀錄表存卷可參，其於觀察勒
    戒執行完畢釋放後，5 年內再犯本件施用第一級毒品之罪，
    事證明確，洵堪認定。
二、按海洛因係毒品危害防制條例第2 條第2 項第1 款所稱之第
    一級毒品，核被告所為，係犯上開條例第10條第1 項之施用
    第一級毒品罪。被告持有第一級毒品海洛因之行為，為其施
    用之高度行為所吸收，不另論罪。爰審酌被告之素行、生活
    狀況、犯罪之手段、動機、危害程度及犯後坦承犯行，態度
    良好等一切情狀，就其所犯之罪，量處如主文所示之刑。再
    被告犯罪後，中華民國九十六年罪犯減刑條例業經總統於96
    年7 月4 日公布，並自同年月16日起生效施行，核本件被告
    之犯罪時間，係在96年4 月24日以前，合於該條例所列之減
    刑要件，爰依該條例第2 條第1 項第3 款規定，減其宣告刑
    2 分之1 ，且依同條例第9 條之規定，併予諭知易科罰金之
    折算標準。
三、併案退回部分：
(一)、臺灣板橋地方法院檢察署檢察官96年度毒偵字第3156號、
    5316號移送併辦意旨略以：被告基於施用第一級毒品之犯意
    ，分別於96年3 月15日下午2 時57分許至該署採尿前回溯26
    小時內某時，在不詳地點施用海洛因，及於96年5 月18日傍
    晚6 時許，在臺北縣中和市景安捷運站公廁內施用海洛因，
    因認被告上述行為亦涉犯毒品危害防制條例第10條第1 項之
    施用第一級毒品罪嫌，且與被告前開經論罪科刑之施用第一
    級毒品犯行間具有集合犯之包括一罪關係，而移由本院併案
    審理等語。
(二)、按所謂包括一罪，係指包含接續犯、集合犯等各種犯罪類型
    之實質上一罪而言。所謂接續犯，必須行為人主觀上出於單
    一犯意，而其客觀行為分為數個舉動接續進行，且各舉動在
    時間、空間上有密切之關係，並持續侵害同一法益，以實現
    一個犯罪構成要件而言。併案意旨所指被告於96年3 月15日
    下午2 時57分許採尿前回溯26小時內及於96年5 月18日傍晚
    6 時許施用第一級毒品之犯行，距被告如事實欄所述之施用
    毒品犯行，均已相隔1 月以上，並無何時間上之密切關係，
    自無從論以接續犯。又集合犯係指立法者所制定之犯罪構成
    要件中，本即預定有數個同種類行為而反覆實行之犯罪而言
    。故是否集合犯之判斷，客觀上自應斟酌法律規範之本來意
    涵、實現該犯罪目的之必要手段、社會生活經驗中該犯罪必
    然反覆實行之常態及社會通念等；主觀上則視其反覆實施之
    行為是否出於行為人之一個犯意，並秉持刑罰公平原則，加
    以判斷之。稽以行為人施用毒品之原因，不一而足，其多次
    施用毒品之行為，未必皆出於行為人之一個犯意決定；且由
    毒品危害防制條例第10條第1 項、第2 項施用毒品罪之構成
    要件文義衡之，實無從認定立法者本即預定該犯罪之本質，
    必有數個同種類行為而反覆實行之集合犯行，故上開施用毒
    品之罪，應非集合犯之罪（最高法院96年度台上字第4762號
    判決意旨及96年度第9 次刑事庭會議決議可資參照）。從而
    ，上述移送併案審理部分與被告本案經論罪科刑部分，並無
    接續犯或集合犯之包括一罪關係，本院就併案部分自無從併
    予審究，應退由檢察官另為適法之處理。
據上論斷，應依刑事訴訟法第273 條之1 第1 項、第299 條第1
項前段，毒品危害防制條例第10條第1 項，刑法第11條前段、第
41條第1 項前段、中華民國九十六年罪犯減刑條例第2 條第1 項
第3 款、第7 條、第9 條，判決如主文。
本案經檢察官林俊峰到庭執行職務。
中　　華　　民　　國　　96　　年　　11　　月　　15　　日
                  刑事第七庭    法　官   吳佳穎
以上正本證明與原本無異
如不服本判決應於送達後10日內向本院提出上訴狀
                                書記官　陳香君
中　　華　　民　　國　　96　　年　　11　　月　　15　　日
附錄本案論罪科刑法條全文：
毒品危害防制條例第10條
施用第一級毒品者，處 6 月以上 5 年以下有期徒刑。
施用第二級毒品者，處 3 年以下有期徒刑。
